臺灣高雄地方法院刑事判決　　　　　　　96年度訴字第1296號
公　訴　人　臺灣高雄地方法院檢察署檢察官
被　　　告　乙○○
　　　　　　　　　　　5
　　　　　　　　　　現於臺灣高雄看守所
上列被告因違反毒品危害防制條例案件，經檢察官提起公訴（96
年度毒偵字第2184號），被告於本院準備程序中為有罪之陳述，
經合議庭裁定由受命法官依簡式審判程序獨任審理，本院判決如
下：
    主  文
乙○○施用第一級毒品，處有期徒刑壹年，扣案之第一級毒品海
洛因陸小包（淨重零點柒零公克，空包裝總重壹點柒肆公克），
沒收銷燬之；又施用第二級毒品，處有期徒刑陸月。應執行有期
徒刑壹年伍月，扣案之第一級毒品海洛因陸小包（淨重零點柒零
公克，空包裝總重壹點柒肆公克），沒收銷燬之。
    事 實 及 理 由
一、乙○○於民國93年間因施用毒品案件，經本院裁定命入勒戒
    處所施以觀察勒戒，於93年12月10日因無繼續施用傾向釋放
    出所，而於94年1 月9 日期滿執行完畢。詎猶不知悔改，明
    知海洛因及甲基安非他命分別係毒品危害防制條例第2 條第
    2 項所列之第一級及第二級毒品，不得非法持有、施用，仍
    於上開觀察勒戒執行完畢釋放後5 年內，基於施用第一級毒
    品海洛因之犯意，於96年2 月24日下午3 時許，在其位於高
    雄市○○區○○里○○路11號29樓之5 之住處，將第一級毒
    品海洛因以摻入香菸內點燃，而吸食氣體之方式，施用第一
    級毒品海洛因1 次；另基於施用第二級毒品甲基安非他命之
    犯意，於96年2 月24日下午4 時許，在其上開住處，將第二
    級毒品甲基安非他命以放入玻璃球吸食器用火燒烤，而吸食
    氣體之方式，施用第二級毒品甲基安非他命1 次。嗣於96年
    2 月24日晚上10時40分許，在高雄市○○區○○里○○路21
    號前因形跡可疑為警臨檢查獲，並當場扣得第一級毒品海洛
    因6 小包（淨重0.70公克，空包裝總重1.47公克），並經乙
    ○○同意採尿送驗查獲。
二、本件被告乙○○所犯為死刑、無刑徒刑或最輕本刑為3 年以
    上有期徒刑以外之罪，其於準備程序中就被訴犯罪事實，為
    有罪之陳述，經法官告知簡式審判程序之旨，並聽取當事人
    之意見後，依刑事訴訟法第273 條之1 第1 項規定，裁定由
    受命法官獨任進行簡式審判程序，合先指明。
三、又本件起訴書所載之犯罪事實係被告乙○○於96年2 月24日
    下午3 時許，經第一級毒品海洛因及第二級毒品甲基安非他
    命捲入香菸施用，然經公訴人於本院準備程序當庭變更犯罪
    事實為被告分別於96年2 月24日下午3 時許及4 時許各施用
    第一級毒品海洛因1 次及第二級毒品甲基安非他命1 次，與
    法核無不合，本院自應就其變更後之犯罪事實予以審理，併
    此指明。
四、上揭犯罪事實，業據被告乙○○於本院審理時坦承不諱，且
    有第一級毒品海洛因6 小包（淨重0.70公克，空包裝總重1.
    47公克）扣案可稽，並有高雄市立凱旋醫院96年3 月5 日濫
    用藥物尿液檢驗報告1 紙、尿液採證代碼表1 份、法務部調
    查局96年3 月27日鑑定書1 紙、扣押筆錄、扣押物品目錄表
    各1 份、臺灣高雄地方法院檢察署刑案查註紀錄表及臺灣高
    等法院被告全國前案紀錄表各1 紙附卷可稽。又被告於93年
    間因施用毒品案件，經本院裁定命入勒戒處所施以觀察勒戒
    ，於93年12月10日因無繼續施用傾向釋放出所，而於94年1
    月9 日期滿執行完畢之事實，有臺灣高雄地方法院檢察署刑
    案查註紀錄表及臺灣高等法院被告全國前案紀錄表各1 紙附
    卷可稽，是被告確係於觀察勒戒執行完畢釋放後，5 年內又
    為本件施用第一級毒品海洛因及第二級毒品甲基安非他命之
    犯行甚明；從而，本案事證明確，被告犯行堪予認定，應依
    法論科。
五、查海洛因及甲基安非他命分別係毒品危害防制條例第2 條第
    2 項所稱之第一級及第二級毒品，不得非法持有及施用。核
    被告所為，係犯毒品危害防制條例第10條第1 項之施用第一
    級毒品罪及同條第2 項之施用第二級毒品罪。被告持有第一
    級毒品海洛因及第二級毒品甲基安非他命之低度行為，已為
    施用之高度行為所吸收，不另論罪。被告所犯上開2 罪間，
    犯意各別，罪名互殊，應分論併罰。爰審酌被告曾觸犯施用
    毒品之犯行，雖經觀察勒戒程式，仍未能斷戒施用毒品惡習
    ，顯見其戒治意志不堅，缺乏勒戒動機，本應從重量刑以收
    刑罰教化之效。惟念其施用毒品係對己身殘害，並未造成他
    人具體危害，且能於犯後坦承犯行，態度尚稱良好等一切情
    狀，酌情分別量處如主文所示之刑，並定其應執行之刑，以
    示儆懲。至扣案之海洛因6 小包（淨重0.70公克，空包裝總
    重1.47公克），經鑑定結果，係屬毒品危害防制條例第2 條
    第2 項所稱之第一級毒品，有法務部調查局96年3 月27日鑑
    定書1 紙在卷可參，應依毒品危害防制條例第18條第1 項前
    段規定宣告沒收銷燬之。
據上論斷，應依刑事訴訟法第273 條之1 第1 項、第284 條之 1
、第299 條第1 項前段，毒品危害防制條例第10條、第18條第 1
項前段，刑法第11條、第51條第5 款，判決如主文。
本案經檢察官甲○○到庭執行職務。
中　　華　　民　　國　　96　　年　　4 　　月　　30　　日
                  鳳山刑事第一庭      法　官  陳盈吉
以上正本證明與原本無異。
如不服本判決，應於判決送達後10日內，向本院提出上訴狀。
中　　華　　民　　國　　96　　年　　4 　　月　　30　　日
 　　　　　　　　　　　　　　　       書記官  吳俊達
附錄本判決論罪科刑法條：
毒品危害防制條例第10條
施用第1級毒品者，處6月以上5年以下有期徒刑。
施用第2級毒品者，處3年以下有期徒刑。
